【裁判字號】    90,交易,50
【裁判日期】    900131
【裁判案由】    過失傷害
【裁判全文】
臺灣雲林地方法院刑事判決
    公  訴  人  臺灣雲林地方法院檢察署檢察官
    被      告  甲○○
右列被告因過失致死案件，經檢察官提起公訴（九十年度偵字第六八八號），及移送
併案審理（九十年度偵字第一五五三號），本院判決如左：
    主  文
甲○○因過失致人於死，處有期徒刑陸月，如易科罰金以佰元折算壹日。緩刑貳年
。
    事  實
一、甲○○於民國八十九年十一月十七日，騎乘車牌號碼ＧＣ九─三一一號機車，沿
    雲林縣虎尾鎮興南里由南往北方向行駛，於同日二十時三十分許，行經雲林縣虎
    尾鎮興南里興南橋上時，本應注意騎乘機車，駕駛人應注意車前狀況，並隨時採
    取必要之安全措施，以避免危險之發生，而依當時情況天候晴、夜間有照明、路
    面狀態乾燥、無缺陷、無障礙物、視距良好，並無不能注意之情事，竟能注意而
    疏未注意，而未注意車前狀況，因而不慎撞及於該處在同方向行走於路旁之劉清
    杏，致其受有頭部外傷併顱內出血、左側尺骨骨折等傷害，經送醫後仍因傷重引
    發敗血症併多重器官衰竭而不治死亡，甲○○肇事後隨即於警員前往傷者就醫之
    醫院處理時，當場承認為肇事人，而於犯罪被發覺前自首並願接受裁判。
二、案經劉清杏之子乙○○訴由雲林縣警察局虎尾分局移送臺灣雲林地方法院檢察署
    檢察官偵查起訴及移送併案審理。
    理  由
一、右開事實，業據被告甲○○於警察局、檢察官偵查中及本院審理時坦白承認，並
    與告訴人乙○○於警察局、檢察官偵查中及本院審理時指訴之情節一致，此外復
    有雲林縣警察局道路交通事故調查報告表、相驗案件初步調查報告表及肇事現場
    照片數幀在卷可證，核其自白應與事實相符，按汽車行駛時，駕駛人應注意車前
    狀況，隨時採取必要之安全措施，道路交通安全規則第九十四條第三項，定有明
    文，而依道路交通安全規則第二條第一項第一款規定，其所指之汽車係指在道路
    上不依軌道或電力架線而以原動機行駛之車輛，包括機器腳踏車在內。是騎乘機
    車者同應注意，被告既考領有機車駕駛執照，上述規則為其應注意並能注意之事
    項，且本件肇事路段，依當時情況天候晴、夜間有照明、路面乾燥、無缺陷、無
    障礙物、視距良好，有上開道路交通事故調查報告表一紙註記明確可稽，依情又
    無不能注意之情事，被告能注意不注意，而疏未注意車前狀況，因而肇禍，自有
    過失，而被害人劉清杏確因本件車禍致受有頭部外傷併顱內出血、左側尺骨骨折
    等傷害，經送醫後仍因傷重引發敗血症併多重器官衰竭而不治死亡，有財團法人
    天主教吝若瑟醫院急診病歷、行政院國軍退除役官兵輔導委員會嘉義榮民醫院病
    歷摘要、死亡證明書各一紙在卷可證，復經檢察官督同法醫師相驗屬實，填有驗
    斷書、相驗屍體證明書、勘驗筆錄等附卷可稽。被告之過失行為與被害人之死亡
    間確有相當之因果關係，本件事證明確，被告犯行可以認定，自應依法論罪科刑
    。
二、核被告甲○○所為，係犯刑法第二百七十六條第一項之過失致死罪。公訴人雖僅
    起訴被告過失傷害，惟被害人劉清杏既因傷而發生死亡之結果，則被告自應負過
    失致死罪責，且為起訴效力所及，並經移送併案審理，惟起訴意旨認應依過失傷
    害罪處斷，引用法條，尚有未合，其起訴社會基本事實既為相同，起訴法條應予
    變更，爰依法變更起訴法條，另告訴人雖撤回告訴，亦不生撤回之效力，均附此
    敘明。被告於警員前往傷者就醫之醫院處理時，當場承認為肇事人，有查詢表一
    紙在卷可憑，係對於未發覺之罪自首而接受裁判，爰依刑法第六十二條前段規定
    ，減輕其刑。爰審酌被告之年齡、違規駕車肇事、過失程度、致被害人死亡、與
    被害人家屬達成民事和解，取得原諒，有雲林縣虎尾鎮調解委員會調解書一紙在
    卷可憑及犯罪後坦誠之態度等一切情狀，量處如主文所示之刑，並諭知易科罰金
    之折算標準，其諭知易科罰金部分，因被告行為後刑法第四十一條業於九十年一
    月四日修正，並於同年月十日公布施行，就被告所犯其諭知易科罰金之折算標準
    雖無不同，然被告行為後法律既有變更，依刑法第二條第一項前段規定，應適用
    裁判時之法律，爰依修正後刑法第四十一條第一項前段規定，諭知易科罰金之折
    算標準，併此敘明。又被告未曾受有期徒刑以上刑之宣告，有臺灣高等法院被告
    全國前案紀錄表及臺灣雲林地方法院檢察署刑案資料查註紀錄表各一紙附卷可稽
    ，且因一時疏未注意，致罹刑章，犯罪後深表悔悟，坦白承認，本院經衡其由此
    論罪科刑教訓，應知警愓，小心駕駛，不會再犯，因認對被告所處之刑以暫不執
    行為適當，爰併予宣告緩刑二年，以啟自新。
據上論斷，應依刑事訴訟法第二百九十九條第一項前段、第三百條，刑法第二百七十
六條第一項、第二條第一項前段、第四十一條第一項前段、第六十二條前段、第七十
四條第一款，罰金罰鍰提高標準條例第一條前段、第二條，判決如主文。
本案經檢察官林伯宇到庭執行職務。
中      華      民      國      九十    年    一      月      三十一    日
                                臺灣雲林地方法院交通法庭
        法  官  吳  福  森
右正本證明與原本無異。
如不服本判決，應於判決送達後十日內向本院提出上訴狀( 應附繕本 )。
                                    書記官  李  松  坤
中      華      民      國      九十    年    一      月      三十一    日
附錄本案論罪科刑法條：
刑法第二百七十六條第一項：因過失致人於死者，處二年以下有期徒刑、拘役或二千
元以下罰金。


司法院資訊處製作；財團法人民間司法改革基金會備份。
